---
subtitle: "Rapport Statistique - V 1.0"
---

::: {.panel-tabset}

# Introduction

**Identification des axes d’amélioration organisationnels permettant un meilleur suivi des résidents.**

Base de données avec suivi<br>
Recherche n’impliquant pas la personne humaine (RNIPH)

::: {.callout-tip collapse="true"}
## Auteurs

**Investigateur Coordonnateur** :   Jean XXX<br>
Service d'ORL - Hôpital NOVO (Site de Pontoise)

**Investigateur Coordonnateur** : Véronique YYY<br>
Fondation ophtalmologique de Rothschild, Paris

**Chef de projet** : Véronique DA COSTA

**Data-manager** : Nathanaël CHARRIER

**Statisticien** : Philippe MICHEL
:::

```{r filename="Setup"}
#| label: setup

rm(list = ls())
#
library(corrplot)
library(readODS)
library(baseph)
library(GGally)
library(ggsci)
library(ggstats)
library(tidyverse)
library(scales)
library(plotly)
library(kableExtra)
library(gtsummary)
library(DataExplorer)
library(colorspace)
library(forestmodel)
library(psych)
library(fmsb)
library(labelled)
#
classeur <- "xxx.ods"
expx <- FALSE
if (expx) {
  file.create(classeur)
  file.remove(classeur)
  write_ods(iris, classeur)
}

# sessionInfo()
theme_gtsummary_language(language = "fr", decimal.mark = ",")
# theme_gtsummary_journal(journal = "jama")
options(OutDec = ",")
ptest <- list(all_continuous() ~ "wilcox.test", all_categorical() ~ "chisq.test")
#
# load("data/xxx.RData")
```

```{r filename="Import"}
#| label: import

library(palmerpenguins)
tt <- penguins
```


```{r filename="Macro de mise en forme des tableaux en html"}
#| label: macro-table

zz <- tabph <- function(df, pp) {
  zz <- df |>
    bold_labels() |>
    modify_header(label = " ")
  if (pp) {
    zz <- zz |>
      add_p() |>
      bold_p(t = 0.05)
  }
  zz |>
    as_kable_extra() |>
    kable_styling(c("striped", "hover")) |>
    scroll_box(width = "100%", height = "700px")
}
```

# Description démographique

À peine fus−je réveillé le lendemain que j'allais visiter les dehors du château, et célébrer mon avènement à la solitude. Le perron faisait face au nord−ouest. Quand on était assis sur le diazome de ce perron, on avait
devant soi la Cour Verte, et au delà de cette cour, un potager étendu entre deux futaies[@baseph] : l'une, à droite (le quinconce par lequel nous étions arrivés), s'appelait le petit Mail; l'autre, à gauche, le grand Mail. Celle−ci était un bois de chênes, de hêtres, de sycomores, d'ormes et de châtaigniers. Madame de Sévigné vantait de son temps ces vieux ombrages; depuis cette époque, cent quarante années avaient été ajoutées à leur beauté.

```{r filename="Description démographique (tableau)"}
#| label: tbl-demog
#| tbl-cap: Description démographique
#| 
tt |>
  tbl_summary(missing = "no", by = year) |>
  add_n() |>
  tabph(pp = TRUE)
```

```{r filename="Description démographique (figure)"}
#| label: fig-demog
#| fig-cap: Description démographique

zz <- tt |>
  ggplot() +
  aes(x = bill_length_mm, y = body_mass_g, color = species) +
  geom_point() +
  geom_smooth() +
  labs(
    title = "Description démographique",
    subtitle = "Espèces",
    x = "Longueur du bec (mm)",
    y = "Poids (g)",
    caption = "Celle−ci était un bois de chênes, de hêtres, de sycomores, d'ormes et de châtaigniers.",
    color = "Espèce"
  ) +
  theme_light() +
  scale_fill_jama() +
  theme(
    plot.title = element_text(size = 14, face = "bold"),
    plot.subtitle = element_text(size = 12),
    axis.title.x = element_text(size = 12),
    legend.title = element_text(size = 12),
    axis.title.y = element_text(
      size = 12,
      angle = 90,
      vjust = .5
    ),
    axis.text.x = element_text(size = 12),
    axis.text.y = element_text(size = 12),
    legend.position = "right"
  )
ggplotly(zz)
```

:::
