---
subtitle: "Rapport statistique"

---
```{r}
#| label: setup

rm(list = ls())
#
library(baseph)
library(janitor)
library(tidyverse)
library(gtsummary)
library(kableExtra)
library(lubridate)
library(kableExtra)
library(forestmodel)
library(labelled)
library(epiDisplay)
library(visdat)
library(GGally)
library(ggridges)
library(colorspace)
library(xlsx)
library(apyramid)
library(plotly)
#
theme_gtsummary_language(language = "fr", decimal.mark = ",")
options(OutDec = ",")
#
load("datas/xxx.RData")
expx <- FALSE
classeur <- "xxx.xls"
if (expx){system(paste0("rm -f ",classeur))}
#
cat <- list(all_continuous() ~ "wilcox.test", all_categorical() ~ "chisq.test")
affl <- list(all_categorical()~"{n}/{N} ({p})")
```


# Description de la population


# Description de la population

```{r}
#| label: nb-cas

ncas <- nrow(tt)
zz <- tt |> 
  group_by(groupe) |> 
  count()
```


L'échantillon comporte `r nrow(tt)` cas  dont `r zz$n[1]` dans le groupe `avant` et `r zz$n[2]` dans le groupe `après`.

## Données manquantes

```{r}
#| label: fig-manq
#| fig-cap: Données manquantes
#| fig-asp: 0.8

vis_dat(tt)
```

## Objectif principal


## Objectifs secondaires

### Objectif 1


### Objectif 2


### Objectif 3

### Objectif 4


### Objectif 5


# Technique 

L'analyse statistique sera réalisée avec le logiciel **R**[@rstat] & divers packages. Outre ceux cités dans le texte ou utilisera en particulier `tidyverse` [@tidy] & `baseph` [@baseph].

Un dépôt GitHub sera utilisé qui ne comprendra que le code & non les données ou résultats. Au besoin un faux tableau de données sera présenté pour permettre des tests.

<https://github.com/philippemichel/idaoh95/>

\printglossary[type=\glsxtrabbrvtype, title={Abbrévations}]

\addcontentsline{toc}{chapter}{Bibliographie}
