---
title: "Test patients"
subtitle: "Rapport statistique V 1.0"
lang: fr
language:
  title-block-author-single: "Statisticien"
author:
  - name: "D<up>r</up> Philippe MICHEL"
    affiliations:
      name: "USRC - Hôpital NOVO"
      department: "Unité de Soutien à la Recherche Clinique"
format:
  html:
    page-layout: full
    toc: true
    theme:
      light: cerulean
      dark: cyborg
    code-fold: true

#   embed-resources: true
highlight-style: ayu
cache: false
warning: false
message: false
bibliography: stat.bib
license: "MIT"
---

```{r}
#| label: info

rm(list = ls())
classeur <- "chrompain1.xlsx"
expx <- TRUE
if (expx) {system(paste0("rm -f ",classeur))}

library(corrplot)
library(baseph)
library(tidyverse)
library(kableExtra)
library(gtsummary)
library(DataExplorer)
library(WriteXLS)
library(colorspace)
library(forestmodel)
library(xlsx)
library(naniar)
library(labelled)

# sessionInfo()
theme_gtsummary_language(language = "fr", decimal.mark = ",")
theme_gtsummary_journal(journal = "jama")
options(OutDec = ",")
#
tt <- patients
```

# Généralités

L'échantillon brut comporte `r nrow(tt)` cas pour `r ncol(tt)-1` variables. Pour info, on considère habituellement qu'il faut 10 à 15 cas pour une variable. De plus le fichier comporte beaucoup de données manquantes. 

Vu le très faible nombre de cas aucun test ne sera réalisé. 

Pour les variables en `Oui/Non` le nombre & pourcentage présent dans les tableaux correspond aux `Oui`.



```{r}
#| label: fig-echvm
#| fig-cap: "Nb d'évaluations de la douleur - patients sous VM"

tt |> 
  ggplot() +
  aes(x = igs2, fill = admission) +
  geom_histogram(binwidth = 10) 



```

